【裁判字號】    92,易,623
【裁判日期】    920425
【裁判案由】    違反電子遊戲場業管理條例
【裁判全文】
臺灣臺中地方法院刑事判決                          九十二年度易字第六二三號
    公  訴  人  臺灣臺中地方法院檢察署檢察官
    被      告  甲○○
                丙○○
右列被告因違反電子遊戲場業管理條例案件，經檢察官聲請簡易判決處刑（九十二年
度偵字第一九二九號），本院臺中簡易庭認本件不宜以簡易判決處刑，移請本院刑事
庭改依通常程序審理，本院判決如左：
    主  文
甲○○、丙○○共同違反未依電子遊戲場業管理條例規定辦理營利事業登記，不得經
營電子遊戲場業之規定，各處拘役伍拾日，如易科罰金，均以參佰元折算壹日，均緩
刑貳年。扣案之電子遊戲機具「大舞台小瑪莉」壹台及代幣貳佰枚，均沒收之。
    事  實
一、甲○○係設於臺中市○○區○○路四段八０六號「君子好球花式撞球館」（未經
    設立登記）之店長，明知未依電子遊戲場業管理條例規定辦理營利事業登記，不
    得經營電子遊戲場業之業務，竟與丙○○共同基於違法經營電子遊戲場業之犯意
    聯絡，自民國九十一年十一月下旬某日起至九十二年一月十三日十四時許止，未
    依電子遊戲場業管理條例規定辦理營利事業登記，即由丙○○提供電子遊戲機具
    「大舞台小瑪莉」一台，並由甲○○提供上址之場地擺設營業，供不特定客人把
    玩，其遊戲方式係客人先以新臺幣（下同）十元向甲○○兌換代幣一枚，再以代
    幣與機台對玩，如贏機台則可繼續再玩，如輸給機台則需重新投入代幣，而經營
    電子遊戲場業。嗣為警於九十二年一月十三日十四時許，在上址臨檢查獲，並扣
    得丙○○所有之電子遊戲機具「大舞台小瑪莉」一台及甲○○所有供把玩前揭電
    子遊戲機具所用之代幣二百枚。
二、案經臺中市警察局第五分局報請臺灣臺中地方法院檢察署檢察官偵查後，聲請簡
    易判決處刑。
    理  由
一、訊據被告甲○○、丙○○二人於本院審理時均矢口否認有何違反電子遊戲場業管
    理條例之犯行，被告甲○○辯稱：伊只是撞球館之店長，並不是負責人，且伊並
    未和丙○○簽約，不知道那台機器放在那裡之用途云云；被告丙○○則辯稱：伊
    將電子遊戲機寄放在該店，是做為陳列、展售之用，代幣是用來試機之用，該機
    台並未供一般客人把玩營利云云。惟查被告甲○○於偵查時自承：該機台是丙○
    ○提供的，伊公司對於機台之營收有和丙○○拆帳，機台每日之收入，伊店內每
    天都有作報表，他們都是根據報表所記之帳去拆帳，客人都是以十元來向伊兌換
    代幣，才可投幣玩，那台機器每個月可為公司獲利二萬元等語（見偵卷第三十頁
    ）不諱，核與被告丙○○於偵查時陳稱：對於甲○○前開供述沒有意見，伊是以
    營業額之一成和該店拆帳等語（同偵卷三十頁）相符，且證人即「君子好球花式
    撞球館」負責人乙○○於九十二年四月十八日本院審理時亦到庭證稱：甲○○是
    該店店長，平時店裡之業務由他負責，伊有問過甲○○說這台機器如何來，並告
    訴他不能擺等語無誤，並有電子遊戲機具「大舞台小瑪莉」一台及代幣二百枚扣
    案可資佐證，復有現場照片三張、現場圖一份及大舞台合格商檢評鑑遊戲機出租
    簡約影本一份在卷可稽。可認被告甲○○、丙○○二人事後翻異前詞，被告甲○
    ○改稱：伊不知那台機器放在那裡之用途云云及被告丙○○改稱：那台電子遊戲
    機是寄放在該店是做為陳列、展售之用，並未供一般客人把玩營利云云，核屬事
    後卸責之詞，不足採信。至證人乙○○於本院審理時另證稱：甲○○告訴伊說這
    台機器是要賣的，即由客人試完後再決定是否購買云云，核與被告甲○○、丙○
    ○二人於偵查時之上揭供詞不符，顯係迴護被告二人之語，亦難採信。本件事證
    已臻明確，被告二人之犯行堪予認定。
二、按電子遊藝場業管理條例第十條第一項前段規定：「經營電子遊戲場業，應依公
    司法或商業登記法辦理公司或商業登記」，第十五條規定：「未依本條例規定辦
    理營利事業登記者，不得經營電子遊戲場業」，第十六條規定：「非電子遊戲場
    業之其他營利事業，不得就其營業場所，供他人設置電子遊戲機營業」；故未依
    電子遊戲場業管理條例第八條申請設立，並依第十一條第一項申請核發營利事業
    登記證，即不得經營電子遊戲場業，亦不得就非電子遊戲場業之營業場所，供他
    人設置電子遊戲機營業，別無除外之規定。故核被告甲○○、丙○○二人所為，
    係違反電子遊戲場業管理條例第十五條未辦理營利事業登記，不得經營電子遊戲
    場業之規定，均應依同條例第二十二條之規定處罰。被告二人就前開犯行，有犯
    意聯絡及行為分擔，為共同正犯。爰審酌被告甲○○、丙○○二人未依規定辦理
    營利事業登記，即任意經營電子遊戲場業，妨害電子遊戲場業之管理與維護，其
    等行為殊屬不當，惟念及本件僅擺設電子遊戲機一台，實際危害非鉅等等一切情
    狀，分別量處如主文所示之刑，並均諭知易科罰金之折算標準。末查被告甲○○
    、丙○○二人前均未曾受有期徒刑以上刑之宣告，有刑案資料查註紀錄表及臺灣
    高等法院被告全國前案紀錄表各一份在卷可憑，被告二人一時失慮，致罹本件刑
    章，其等經此次刑之宣告教訓後，當知所警惕而無再犯之虞，本院綜核各情，認
    被告二人所宣告之刑，均以暫不執行為適當，故各併予宣告緩刑二年，以啟自新
    。扣案之電子遊戲機具「大舞台小瑪莉」一台係被告丙○○所有，代幣二百枚係
    被告甲○○所有，且均為供本件犯罪所用之物，故併依刑法第三十八條第一項第
    二款之規定宣告沒收。
據上論斷，應依刑事訴訟法第四百五十二條、第二百九十九條第一項前段，電子遊戲
場業管理條例第二十二條，刑法第十一條前段、第二十八條、第四十一條第一項前段
、第七十四條第一款、第三十八條第一項第二款，罰金罰鍰提高標準條例第二條，判
決如主文。
中      華      民      國    九十二    年      四      月    二十五    日
                                臺灣臺中地方法院刑事第四庭
                                        法  官 張靜琪
右正本證明與原本無異。
如不服本判決，應於送達後十日內向本院提出上訴狀（須附繕本），上訴於臺灣高等
法院臺中分院。
                                        書記官
中      華      民      國    九十二    年      四      月    二十五    日
附錄本判決論罪科刑法條
電子遊戲場業管理條例第十五條：
未依本條例規定辦理營利事業登記者，不得經營電子遊戲場業。
電子遊戲場業管理條例第二十二條：
違反第十五條規定者，處行為人一年以下有期徒刑、拘役或科或併科新臺幣五十萬元
以上二百五十萬元以下罰金。


司法院資訊處製作；財團法人民間司法改革基金會備份。
